【裁判字號】    90,聲再,28
【裁判日期】    900321
【裁判案由】    偽造文書
【裁判全文】
臺灣高等法院臺南分院刑事裁定              九十年度聲再字第二八號  Ａ
      再審聲請人
      即受判決人  甲  ○  ○
右聲請人因偽造文書案件，對於本院八十九年度上易字第二號中華民國八十九年六月
八日確定判決（台灣台南地方法院八十八年度訴字第三七五號、台灣台南地方法院檢
察署八十七年度偵字第九三○五號），聲請再審，本院裁定如左：
      主      文
再審之聲請駁回。
      理      由
一、聲請意旨略稱：聲請人購屋後之一切手績皆由邱姓男子與代書事務所及中興銀行
    北興分行往來辦理，故該銀行之各級承辦人員必有人與邱姓男子熟識，然幾經聲
    請人向法院提出均不獲採行，另證人郭隆興亦是承辦聲請人房貸者，然卻未先質
    疑聲請人，且其證言亦係片面之詞，再聲請人購買公寓係經由胞弟張競元介紹，
    今張競元突向家人及警察透露其知聲請人乃遭人構陷願出面證明，是原確定判決
    有足生影響判決之重要證據漏未審酌之違誤，及發見確實新證人足認受有罪判決
    人應受無罪之判決，爰依刑事訴訟法第四百二十條規定提起本件再審聲請云云。
二、查刑事訴訟法第四百二十條第一項第六款所謂發現確實之新證據必須可認為確實
    足以動搖原確定判決而為受判決人有利之判決者為限；又同條項第二、三款所謂
    原判決所憑之證言已證明其為虛偽者或受有罪判決之人，已證明其係被誣告者，
    須其證明，以經判決確定，或其刑事訴訟不能開始或續行非因證據不足者為限，
    始得聲請再審，同條第二項定有明文；再同法第四百二十一條規定不得上訴於第
    三審法院之案件，除前條規定外，其經第二審確定之有罪判決，如就足生影響於
    判決之重要證據漏未審酌者，固亦得為受判決人之利益，聲請再審，然若為得上
    訴第三審法院之案件自無此規定適用，自不待言。
三、經查本件原確定判決已詳述認定聲請人犯罪事實之依據及憑以認定之理由，並對
    上訴人否認犯罪所辯何以不足採信，予以指駁說明，聲請意旨所指係遭不詳邱姓
    男子冒貸，已為原確定判決說明與常情有悖而不採，已難憑以為推翻原確定判決
    之依據，遑論聲請人並未舉出該邱姓男子之具體年籍資料及堪以證明何等事實，
    徒以推測之詞認其可能為真正涉案之人，顯難遽予採信；又證人郭隆興證稱被告
    曾打電話及親自問伊貸款辦理情形，參酌證人張君梅否認有借貸行為及申貸人電
    話號碼、現在住址，均留記聲請人之電話、住址，原確定判決因以推論張君梅名
    義貸款應係聲請人所為，從形式觀察並無何瑕疵，況證人郭隆興之證言並未有何
    刑事判決證明其係虛偽者；再聲請意旨空泛指其弟張競元稱聲請人係遭構陷，然
    究未舉出何具體事實足以動搖原判決所確定事實或提出足證其係被誣陷之刑事確
    定判決為證，顯難憑以聲請再審。綜上，聲請人所指乃因對有利之主張為原審所
    不採，事後提出證明再為爭辯，與聲請再審之法定要件不相符，本件再審之聲請
    ，為無理由，應予駁回。
據上論斷，爰依刑事訴訟法第四百三十四條第一項，裁定如主文。
中    華    民    國      九十      年      三      月      二十二      日
                                  臺灣高等法院臺南分院刑事第四庭
                                      審判長法官  陳    義    仲
                                            法官  蔡    崇    義
                                            法官  徐    財    福
右正本證明與原本無異。
如不服本裁定應於送達後五日內向本院提出抗告狀。
                                      法院書記官  王    全    龍
中    華    民    國      九十      年      三      月      二十二      日


司法院資訊處製作；財團法人民間司法改革基金會備份。
